【裁判字號】    90,訴,1474
【裁判日期】    900912
【裁判案由】    懲治走私條例等
【裁判全文】
臺灣高雄地方法院刑事判決                          九十年度訴字第一四七四號
    公  訴  人  臺灣高雄地方法院檢察署檢察官
    被      告  甲○○
右列被告因懲治走私條例等案件，經檢察官提起公訴（九十年度偵字第六六五四號）
，本院判決如左：
    主  文
甲○○私運管制物品進口逾公告數額，處有期徒刑捌月。緩刑參年。附表所示物品沒
收。
    事  實
一、甲○○自民國八十九年年初某日起，向不知情之熱誠股份有限公司（以下簡稱熱
    誠公司）負責人蔡嘉芳（業經檢察官另為不起訴處分）借用熱誠公司牌照，進口
    外勞使用之食品，於九十年一月上旬某日，明知如附表所示之物品係未貼專賣憑
    証之未稅洋菸、洋酒，竟意圖販賣營利，在台灣向設於菲律賓之外國廠商，以共
    計約新台幣（下同）二百五十萬元之價格，販入如附表所示之管制進口逾公告數
    額且未貼專賣憑證之洋菸、洋酒，並於同年一月十日下午一時十八分許，將上開
    物品夾藏在裝置進口食品及日用品之貨櫃中，利用不知情之船舶公司人員，私運
    上開管制進口逾公告數額而未貼專賣憑證之洋菸、洋酒至台灣高雄港，嗣並轉運
    至位於新竹縣湖口鄉之「大三鴻貨櫃場」。迨於同年月十二日下午五時許，為警
    在「大三鴻貨櫃場」內編號ＯＯＬＵ0000000號、ＯＯＬＵ000000
    0號兩只貨櫃內查獲，並扣得如附表所示其私運管制進口逾公告數額且未貼專賣
    憑證之洋菸、洋酒，合計完稅價額四百七十一萬三千八百九十四元。
二、案經內政部警政署刑事警察局移送台灣板橋地方法院檢察署呈請臺灣高等法院檢
    察署令轉台灣高雄地方法院檢察署偵查起訴。
    理  由
一、訊據被告甲○○對於右揭事實於警訊及偵審中均坦承不諱，核與不知情之熱誠公
    司負責人蔡嘉芳於警訊及偵查中供述之情節大致相符，並有照片十張、貨物通關
    自動化連線系統廠商基本資料、海關艙單、轉運申請書各一份、台灣東方海外股
    份有限公司高雄貨櫃中心貨櫃運送單（兼出進站放行准單）二張在卷可稽，且有
    如附表所示之未稅洋菸、洋酒扣案可資佐證。又查，洋菸、洋酒為行政院依懲治
    走私條例規定所公告之「管制物品項目及其數額」丙項第一款所示之「管制進口
    物品」，依該項規定，一次私運該項所規定物品一項或數項，其總額由海關照緝
    獲時之完稅價格計算，超過新台幣十萬元者，即屬懲治走私條例第二條第一項之
    走私物品，而如附表所示扣案未稅洋菸、洋酒之完稅價格，經財政部高雄關稅局
    估計結果，為四百七十一萬三千八百九十四元，有上開查獲違反台灣省內菸酒專
    賣暫行條例案件扣押物品表一紙在卷足憑（偵查卷第十頁），自屬逾公告數額之
    管制物品。綜上所述，本案事證明確，被告犯行堪以認定。
二、按扣案如如附表所示之未稅洋菸、洋酒，於查獲時之完稅價格總額為四百七十一
    萬三千八百九十四元，已超過行政院公告管制進口之十萬元價額，以其品牌及未
    貼專賣憑證之情以觀，已足認均係由我國境內以外未經報關手續走私運入我國境
    內之物品，屬懲治走私條例公告管制物品項目及其數額丙項之管制進口物品。又
    按，刑罰上「販賣」不以販入之後，復行賣出為要件，祇須以營利為目的，購入
    或賣出有一於此，其犯罪即屬成立，不以果以得利為必要（參照最高法院二十五
    年非字第一二三號、六十七年台上字二五００號、六十八年台上字第六０六號判
    例），是以，核被告基於販賣營利之意圖，將附表所示管制進口逾公告數額未貼
    專賣憑證之洋菸、洋酒販入並予以私運進口，而未及賣出即被查獲之行為，係犯
    臺灣省內菸酒專賣暫行條例第三十七條第五款之販賣未貼專賣憑證之菸類及酒類
    罪及懲治走私條例第二條第一項之私運管制物品進口逾公告數額罪。其利用不知
    情之船舶公司人員載運上開管制物品進口，為間接正犯。被告所犯上開兩罪，有
    方法、結果之牽連關係，應從較重之懲治走私條例第二條第一項之私運管制物品
    進口逾公告數額罪處斷。公訴人就被告私運管制物品進口之犯行，雖認其係犯懲
    治走私條例第三條第二項、第一項之銷售走私物品未遂罪，惟按前開條文之「銷
    售」，應係指「推銷售賣」而言，尚難認與刑法或其他刑事法令之「販賣」，一
    有「販入」行為，即成立該罪為同一解釋（參照最高法院八十四年度上訴字第二
    Ｏ八七號判決），是以本案既無證據證明被告有已將扣案物品售出之行為，自難
    論以上開銷售走私物品未遂罪，然公訴人於犯罪事實欄既已載明被告進口管制物
    品逾公告數額之犯行，本院自得就此部分犯行併予審理，並依法變更起訴法條。
    爰審酌被告之走私犯行，嚴重影響合法進口相類物品之銷售，及國家關稅之收入
    ，所私運進口之走私物品數量、價額甚鉅，惟念及其前無犯罪前科，有台灣高雄
    地方法院檢察署刑案資料查註紀錄表、本院被告院內索引卡紀錄表及台灣高等法
    院被告全國前案紀錄表各一紙在卷可憑，其係第一次初犯走私犯行，於犯罪後坦
    承犯行等一切情狀，量處如主文所示之刑。再者，被告前未曾受有期徒刑以上刑
    之宣告，有本院被告院內索引卡紀錄表、臺灣高等法院被告全國前案紀錄表各一
    份在卷可憑，因貪圖私利而觸犯本案犯行，於犯罪後坦承犯行，經此偵查、起訴
    及論罪科刑程序，當已知所警惕，應無再犯之虞，從而本院認對其所宣告之刑以
    暫不執行為適當，爰併諭知緩刑三年，以勵自新。至扣案之如附表所示之未貼專
    賣憑證洋菸、洋酒，均係被告販入後欲出售牟利之未貼專賣憑證菸類及酒類，應
    依臺灣省內菸酒專賣暫行條例第四十條第一款規定併予宣告沒收。
據上論斷，應依刑事訴訟法第二百九十九條第一項前段，第三百條，懲治走私條例第
二條第一項、第十一條，臺灣省內菸酒專賣暫行條例第三十七條第五款、第四十條第
一款，刑法第十一條前段，第五十五條，第七十四條第一款，判決如主文。
本案經檢察官王朝震到庭執行職務。
中    華    民    國      九十      年      九      月      十二      日
                                  臺灣高雄地方法院刑事第六庭
                                      法  官  周  玉  群
右正本證明與原本無異。
如不服本判決，應於判決送達後十日內，向本院提出上訴狀。
                                      書記官  黃  英  彥
中    華      民    國      九十      年      九      月      十二      日
附表：
┌──┬─────────────────┬──────────┐
│編號│私運管制進口逾公告數額之物品      │數量                │
├──┼─────────────────┼──────────┤
│一  │Ｄａｖｉｄ  Ｄｏｆｆ牌未稅洋菸    │十六萬九千七百五十包│
├──┼─────────────────┼──────────┤
│二  │Ｍｉｌｄ  Ｓｅｖｅｎ牌未稅洋菸    │五萬包              │
├──┼─────────────────┼──────────┤
│三  │Ｐｈｉｌｐ  Ｍｏｒｒｉｓ牌未稅洋菸│五百包              │
├──┼─────────────────┼──────────┤
│四  │Ｍａｒｌｂｏｒｏ牌未稅洋菸        │二百三十包          │
├──┼─────────────────┼──────────┤
│五  │Ｇｉｎｅｂｒａ牌未稅洋酒          │四千七百五十二瓶    │
│    │（０．三五公升＼瓶）              │                    │
├──┼─────────────────┼──────────┤
│六  │Ｇｉｎｅｂｒａ牌未稅洋酒          │六百瓶              │
│    │（０．七公升＼瓶）                │                    │
├──┼─────────────────┼──────────┤
│七  │Ｇｉｌｂｅｙ”ｓ  Ｇｉｎ牌未稅洋酒│一千四百四十瓶      │
│    │（０．三七五公升＼瓶）            │                    │
├──┼─────────────────┴──────────┤
│    │合計完稅價額新台幣四百七十一萬三千八百九十四元          │
└──┴────────────────────────────┘
附錄本案論罪科刑法條：
懲治走私條例第二條第一項：
  私運管制物品進口、出口逾公告數額者，處七年以下有期徒刑，得併科新台幣二十
  萬元以下罰金。
臺灣省內菸酒專賣暫行條例第三十七條第五款：
  有左列各款行為之一者，處一年以下有期徒刑、拘役或科或併科五千元以下罰金：
    五  違反第三十條之規定，販賣或轉讓未貼專賣憑證之菸類或酒類者。


司法院資訊處製作；財團法人民間司法改革基金會備份。
